【裁判字號】    98,抗,237
【裁判日期】    980407
【裁判案由】    聲請定其應執行刑
【裁判全文】
臺灣高等法院刑事裁定                   98年度抗字第237號
抗  告  人
即  受刑人  甲○○
上列抗告人因數罪併罰有二裁判以上，不服臺灣板橋地方法院98
2月23日（98年度聲字第714號）定應執行刑裁定，提起抗告，本
院裁定如下：
    主  文
抗告駁回。
    理  由
一、原裁定意旨略以：受刑人甲○○因違反毒品危害防制條例等
    罪，經原審法院先後判處如原裁定附件所載之刑【原裁定附
    件編號2最後事實審判決日期應更正為97.4.10（原裁定誤載
    為96. 4.10）】，均經分別確定在案、有本院被告前案紀錄
    表、臺灣板橋地方法院96年度訴緝字第268號（嗣已於97 年
    3月 5日經易科罰金執行完畢）、97年度訴字第644號判決書
    各一件附卷可稽。茲檢察官聲請定其應執行之刑，爰就有期
    徒刑部分定其應執行有期徒刑10月15日等語。
二、抗告意旨略以：伊所犯如原裁定附件所載編號1之罪，業經
    易科罰金執行完畢；至如原裁定附件編號2之罪，應執行有
    期徒刑8月，伊已於民國98年2月7日入監執行，惟原裁定竟
    將兩罪合併定其應執行有期徒刑10月15日，顯然加重伊之刑
    期，而於法未合，爰提起抗告云云。
三、按裁判確定前犯數罪者，併合處罰之。又數罪併罰，有二裁
    判以上者，依刑法第51條之規定，定其應執行之刑。刑法第
    50條、第53條分別定有明文。被告犯應併合處罰之數罪，經
    法院以判決或裁定定其數罪之應執行刑確定者，該數罪是否
    執行完畢，均係以所定之應執行刑全部執行完畢為斷。其在
    定應執行刑之前已先執行之有期徒刑之罪，因嗣後與他罪合
    併定應執行刑，而由檢察官換發執行指揮書執行應執行刑，
    其前已執行之有期徒刑部分，僅應予扣除，該罪宣告之刑不
    能認為已執行完畢。亦即若僅數罪中之一罪所宣告之刑執行
    完畢，而數罪合併所定應執行之刑尚未執行完畢，應認為執
    行未完畢（最高法院93年台非字第 298號裁定意旨、78年度
    第 2次刑事庭會議決議意旨參照）。經查：抗告人所犯如原
    裁定附件編號1、2所示之毒品危害防制條例等罪，犯罪時間
    均在如原裁定附件編號 1之罪判決確定日即96年12月18日前
    ，揆諸前揭規定，合於數罪併罰之要件，自應依刑法第53條
    規定定其應執行刑。抗告人所犯如原裁定附件編號 1之罪所
    處之有期徒刑 4月15日，雖已易科罰金執行完畢，有本院被
    告前案紀錄表附卷可稽，然如原裁定附件編號 2之罪所處之
    刑，尚未執行完畢，依上開說明，應依刑法第53條規定定其
    應執行刑，則所定之應執行刑執行期滿前，上開如原裁定附
    件編號 1之罪所處之刑即不得謂已執行完畢。至已經執行完
    畢部分自不能重複執行，僅係檢察官將來指揮執行合併刑期
    時如何扣除折抵之問題，尚與本件定應執行之刑之裁定無涉
    。故原審法院僅依法就如原裁定附件編號1、2之罪合併定期
    應執行，並無增加抗告人刑期之情形，是抗告人主張原審法
    院係增加其刑期云云，容有誤會。從而，抗告意旨指摘原裁
    定不當，為無理由，應予駁回。
據上論結，應依刑事訴訟法第412條，裁定如主文。
中    華    民    國    98    年     4    月     7    日
                  刑事第七庭  審判長法  官  陳晴教
                                    法  官  楊智勝
                                    法  官  游紅桃
以上正本證明與原本無異。
如不服本裁定，應於收受送達後五日內向本院提出抗告狀。
                                    書記官  戴伯勳
中    華    民    國    98    年     4    月     7    日


司法院資訊處製作；財團法人民間司法改革基金會備份。
